# 请教陈版：关于新准则中“投资方拥有多数表决权但没有权力”相关股权投资的列报问题？

提问人：davidxia 时间：2015-02-14 20:47:22
请教陈版@chenyiwei ：新准则对于被动破产清算的子公司不纳入合并范围（参见合并《合并财务报表（指南）》。“确定持有半数以上表决权的投资方是否拥有权力，关键在于该投资方现时是否有能力主导被投资方的相关活动。当其他投资方现时有权力能够主导被投资方的相关活动，且其他投资方不是投资方的代理人时，投资方就不拥有对被投资方的权力。当表决权不是实质性权利时，即使投资方持有被投资方多数表决权，也不拥有对被投资方的权力。例如，被投资方相关活动被政府、法院、管理人、接管人、清算人或监管人等其他方主导时，投资方虽然持有多数表决权，但也不可能主导被投资方的相关活动。被投资方自行清算的除外。”）；此外根据长期股权投资准则，只有控制或有重大影响的投资才允许在长期股权投资核算，那么对于该类不纳入子公司的投资是否应该如何列报？

回答人：chenyiwei
这类投资应当作为“三无”投资，自丧失控制权之日起转为金融资产核算。但既然是破产清算，就意味着股东事实上不可能从被清算子公司分回剩余财产，因此通常应对长投成本全额计提减值准备，帐面价值为零。